【裁判字號】    92,聲,1216
【裁判日期】    921028
【裁判案由】    
【裁判全文】
臺灣臺南地方法院民事裁定  九十二年度聲字第一二一六號
    聲  請  人  萬泰商業銀行股份有限公司
    法定代理人  許勝發
    代  理  人  吳明堂
    相  對  人  乙○○
                丙○○
                甲○○
右當事人間聲請返還擔保金事件，本院裁定如左：
    主      文
本院九十二年度存字第二四號提存事件聲請人所提存之擔保金新臺幣捌萬貳仟肆佰捌
拾元，准予返還。
聲請程序費用由相對人負擔。
    理      由
一、按訴訟終結後，供擔保人證明已定二十日以上之期間，催告受擔保利益人行使權
    利而未行使，或法院依供擔保人之聲請，通知受擔保利益人於一定期間內行使權
    利並向法院為行使權利之證明而未證明者，法院應依供擔保人之聲請，以裁定命
    返還其提存物，民事訴訟法第一百零四條第一項第三款定有明文。
二、本件聲請意旨略以：
  (一)聲請人與相對人間請求清償借款事件，聲請人前遵本院九十一年度裁全字第八四
    六四號民事裁定，為擔保假扣押，曾提供新臺幣（下同）捌萬貳仟肆佰捌拾元為
    擔保金，並以本院九十二度存字第二四號提存事件提存後，聲請本院以九十二年
    度執全字第號假扣押執行相對人所有財產在案。
  (二)緣本件債權存在於假扣押時，本金為二十四萬七千四百四十元，聲請人即債權人
    於民國九十二年二月二十一日（實施假扣押後）抵銷債權本金二萬五千零九十元
    ，致使聲請人於九十二年三月十五日為起訴時，請求之本金為二十二萬二千三百
    五十元。
  (三)前項債權本金二十二萬二千三百五十元，業經鈞院九十二年度南簡字第四九三號
    判決聲請人勝訴並已確定在案。
  (四)緣本件既經訴訟終結，供擔保人即聲請人並對受扣押之當事人，已定二十日以上
    期間催告受擔保利益人行使權利而未行使。就相對人乙○○部份，依鈞院九十二
    年度聲字第九一九號，以公示送達方式催告行使權利；丙○○佈份，則有臺南普
    濟郵局第五六九號存證信函及其回證；對甲○○部份，則業於假扣押程序實施前
    撤回執行。
  (五)為此，爰依民事訴訟法第一百零四條規定，請准裁定返還提存物等語。
三、經查，聲請人主張前開事實，已經提出本院九十二年度存字第二四號提存書、九
    十二年度南簡字第四九三號判決書、確定證明書、九十二年度聲字第九一九號公
    示送達裁定、登報證明、本院執行處九十二南院鵬執全新字第三四號證明書各一
    份、存證信函二份（以上均為影本）、授信交易明細查詢單二紙為證，核屬相符
    。且據本院依職權調閱前開提存事件、假扣押事件案卷查明無誤，本件聲請人請
    求返還擔保金，自無不合，應予准許。
四、依民事訴訟法第九十五條、第七十八條，裁定如主文。
中      華      民      國    九十二    年      十      月    二十八    日
                                    臺灣臺南地方法院民事第一庭
~B法      官  吳坤芳
右為正本係照原本作成
如對本裁定抗告須於裁定送達後十日內向本院提出抗告狀，並應繳納抗告裁判費新台
幣一千元。
中      華      民      國    九十二    年      十      月    二十八    日
~B法院書記官  陳信良


司法院資訊處製作；財團法人民間司法改革基金會備份。
